【裁判字號】    95,聲,2577
【裁判日期】    951130
【裁判案由】    發還擔保金
【裁判全文】
臺灣板橋地方法院民事裁定              95年度聲字第2577號
聲  請  人  慶豐商業銀行股份有限公司
即  債權人
法定代理人  乙○○
相  對  人  甲○○
即  債務人
上列聲請人聲請返還擔保金事件，本院裁定如下：
    主      文
聲請人於本院九十三年度存字第一八五三號擔保提存事件一案所
提存之中央政府建設公債八十六年度甲類第四期債票壹拾萬元券
肆張（票號：八六Ｅ○○七六一Ｂ、八六Ｅ○○七六二Ｂ、八六
Ｅ○○七七五Ｂ、八六Ｅ○○七七六Ｂ，附第拾期息票），合計
新台幣肆拾萬元，准予發還。
聲請程序費用由相對人負擔。
    理      由
一、按訴訟終結後，供擔保人證明已定20日以上之期間，催告受
    擔保利益人行使權利而未行使者，或法院依供擔保利益人之
    聲請，通知受擔保利益人於一定期間內行使權利並向法院為
    行使權利之證明而未證明者，法院應依供擔保人之聲請，以
    裁定命返還其提存物或保證書，民事訴訟法第104條第1項第
    3 款定有明文，依同法第106 條之規定，於其他依法令供訴
    訟上之擔保者，亦準用之。
二、本件聲請意旨略以：聲請人與相對人間假扣押事件，聲請人
    前依本院91年度裁全字第9715號民事裁定，為擔保假扣押，
    曾提供中央政府建設公債八十六年度甲類第四期債票為擔保
    物，並以本院92年度存字第68號提存事件提存後，聲請對相
    對人之財產予以假扣押在案。嗣經鈞院93年度聲字第437 號
    裁定准許變換如主文第1項 所示之中央政府建設公債為擔保
    物，並以93年度存字第1853號提存書予以變換提存在案。茲
    因聲請人已於訴訟終結後定20日以上之期間催告相對人行使
    權利而未行使，為此提出本院91年度裁全字第9715號民事裁
    定、92年度存字第68號提存書、93年度聲字第437 號裁定及
    確定證明書、93年度存字第1853號提存書、撤回假扣押執行
    聲請狀、板院輔民儉95年度聲字第1391號函、相對人戶籍謄
    本等影本各1 件，聲請發還擔保金等語。
三、經查聲請人前開主張，業據其提出上開證據為證，並經本院
    依職權調閱本院91年度裁全字第9715號、92年度執全字第14
    27號假扣押保全程序、92年度執字第29392 號執行卷、93年
    度存字第1853號擔保提存卷及95年度聲字第1391號聲請催告
    行使權利卷核閱屬實，復有本院民事紀錄科查詢表5 紙、台
    灣台北地方法院95年11月23日北院錦文人字第0950005523號
    函1 件在卷為證，聲請人之聲請意旨核與民事訴訟法第104
    條第1 項第3 款規定相符，應予准許。
四、爰依民事訴訟法第95條、第78條，裁定如主文。
中    華    民    國    95    年    11    月    30    日
                  民事第一庭法  官  陳翠琪
以上正本證明與原本無異。
如不服本裁定應於送達後10日內向本院提出抗告狀，並應繳納抗
告裁判費新台幣1,000 元整。
中    華    民    國    95    年    12    月    1     日
                            書記官  李瑞芝


司法院資訊處製作；財團法人民間司法改革基金會備份。
